臺灣新北地方法院三重簡易庭民事裁定
　　　　　　　　　　　　　　　 111年度重聲字第108號
聲  請  人  楊月卿  
相  對  人  朱寶綢  
上列當事人間債務人異議之訴等事件，聲請人聲請停止執行，本
院裁定如下：
    主  文
聲請人以新臺幣壹仟伍佰元供擔保後，本院一一一年度司執字第
七一三五八號清償債務強制執行事件之強制執行程序（含囑託臺
灣基隆地方法院以一一一年度司執助字第五七四號執行部分），
於本院一一一年度重簡字第一三０五號債務人異議之訴等事件判
決確定或因和解、撤回起訴而終結前，應暫予停止。
    理  由
一、按有回復原狀之聲請，或提起再審或異議之訴，或對於和解
    為繼續審判之請求，或提起宣告調解無效之訴、撤銷調解之
    訴，或對於許可強制執行之裁定提起抗告時，法院因必要情
    形或依聲請定相當並確實之擔保，得為停止強制執行之裁定
    ；強制執行法第18條第2 項定有明文。次按法院因必要情形
    或依聲請定相當並確實之擔保，為停止強制執行之裁定者，
    該擔保金額之多寡應如何認為相當，固屬法院職權裁量之範
    圍；惟此項擔保係擔保執行債權人因停止執行所應受之損害
    ，故法院定擔保金額時，自應斟酌該債權人因停止執行可能
    遭受之損害，以為衡量之標準，非以債權額為依據；最高法
    院92年度台抗字第480 號裁判意旨可資參照。
二、本件聲請意旨略以：緣聲請人與相對人間清償債務強制執行
    事件，經鈞院以111年度司執字第71358號受理在案，並扣押
    聲請人郵局存款。惟因聲請人已向鈞院提起債務人異議之訴
    ，倘不停止執行，聲請人必將受難以回復之損害。爰陳明願
    供擔保，聲請鈞院於上開異議之訴判決確定前，裁定停止鈞
    院111年度司執字第71358號清償債務強制執行事件之強制執
    行程序等語。
三、經查，本院111年度司執字第71358號清償債務強制執行事件
    之執行程序目前仍在進行中，且聲請人所提債務人異議之訴
    等訴訟事件，亦經本院以111年度重簡字第1305號一案審理
    中。又本院受理上開執行事件後，並囑託臺灣基隆地方法院
    執行聲請人對基隆愛三路郵局之存款債權，經該院以111年
    度司執助字第574號執行事件受理在案等情，業經本院調取
    上開執行及民事卷宗核閱無訛，並有公務電話紀錄可按。本
    院審究上情並核閱卷宗後，認為本件聲請人之聲請為有理由
    ，應予准許。
四、又按依通常社會觀念，使用金錢之代價即為利息。執行債權
    倘為金錢債權，債權人因執行程序停止，致受償時間延後，
    通常應可認係損失停止期間利用該債權總額所能取得之利息
    。再依民法第233條第1項前段、第203條規定，依年息5%法
    定利率計算遲延利息，此項遲延利息之本質屬於法定損害賠
    償，亦可據為金錢債權遲延受償所可能發生損害之賠償標準
    。查相對人係持臺灣臺北地方法院110年度審附民移調字第7
    71號調解筆錄為執行名義，請求聲請人應給付新臺幣（下同
    ）10,000元及遲延利息。再審酌聲請人所提債務人異議之訴
    事件，其訴訟標的價額為10,000元，屬於不得上訴第三審之
    案件，參酌司法院訂頒各級法院辦案期限實施要點規定，第
    一、二審簡易程序審判案件之辦案期限分別為10個月、2年
    ，加上裁判送達、上訴、分案等期間，兩造間債務人異議之
    訴等事件審理期限約需3年，爰據此估算聲請人提起訴訟致
    系爭執行事件延宕之期間。則相對人無法即時滿足系爭債權
    所生之利息損失應為1,500元【計算式：10,000×5%×3＝1,500
    】。從而，本院認聲請人聲請停止強制執行應供擔保之金額
    以1,500元為適當。
五、爰依強制執行法第18條第2 項規定，裁定如主文。
中　　華　　民　　國　　111 　年　　7 　　月　　15　　日
    　　　　　　　三重簡易庭  法  官  王士珮
以上正本係照原本作成。
如對本裁定抗告須於裁定送達後10日內向本院提出抗告狀，並應
繳納抗告費新臺幣1,000元整。
      　　　　　　　　　　　　書記官  楊家蓉
中　　華　　民　　國　　111 　年　　7 　　月　　15　　日